【裁判字號】    97,易,244
【裁判日期】    970513
【裁判案由】    竊盜
【裁判全文】
臺灣屏東地方法院刑事判決              97年度易字第244 號
公  訴  人  臺灣屏東地方法院檢察署檢察官
被      告  甲○○
上列被告因竊盜案件，經檢察官追加起訴（97年度偵字第848 、
1430、1436、1538號），本院裁定依簡式審判程序審理，判決如
下：
    主  文
甲○○犯如附表編號一至六所示之竊盜罪，均累犯，各處如附表
編號一至六所示之刑。應執行有期徒刑壹年肆月。
    事  實  及  理  由
一、事實：甲○○前因違反毒品危害防制條例、殺人及竊盜等案
    件，經本院判刑並依中華民國96年罪犯減刑條例之規定減刑
    後，定應執行為有期徒刑3 年2 月，甫於民國96年11月10日
    縮刑期滿執行完畢。竟不知悔改，又意圖為自己不法所有，
    先後於附表編號一至六所示之時間、地點，以附表所示方法
    ，竊取如附表所示之他人財物，嗣分別於同附表所示之時間
    ，為警方查獲。
二、證據：本件證據除引用起訴書證據清單欄記載之證據（如附
    件）外，並引用被告於本院審理中之自白、證人戊○○、乙○○及丙○○等人於本院審理中之陳述為證據。
三、核被告於附表編號一、二、五所載時、地徒手竊取他人財物
    之行為，均係犯刑法第320 條第1 項之竊盜罪；其於附表編
    號三所載時、地，進入他人住宅竊取他人財物之行為，係犯
    刑法第321 條第1 項第1 、2 款之於夜間毀越門扇侵入他人
    住宅竊盜罪；其於附表編號四所載時、地，進入他人住宅竊
    取他人財物之行為，係犯刑法第321 條第1 項第2 款之毀越
    門扇竊盜罪；其於附表編號六所載時、地，欲竊取他人手推
    車，然尚未離開被害人豬舍前，即被發現而未得逞之行為，
    則係犯刑法第320 條第3 項、第1 項之竊盜未遂罪。原起訴
    書漏未斟酌被告竊取他人手推車時，尚未離開被害人豬舍，
    並將手推車置於自己實力支配之下，而認被告係犯刑法第32
    0 條第1 項之竊盜既遂罪，尚有未洽，惟因仍適用同一法條
    ，故不發生變更起訴法條之問題（最高法院72年度台上字第
    4800號判決參照），附此敘明。被告所犯上開數罪，犯意各
    別，被害法益不同，犯罪時地又無密接情形，應分論併罰。
    又被告前有如事實欄所示之科刑及執行情形，有台灣高等法
    院被告前案紀錄表附卷足憑，其於刑之執行完畢後5 年內，
    故意再犯本件有期徒刑之6 罪，均為累犯，應分別依法加重
    其刑。爰審酌被告之智識程度，前科素行，本件犯罪之動機
    、目的、手段、竊取物品之價值、數量，被告所得利益，被
    害人所受損失，被告事後坦承犯行等一切情狀，分別量處如
    主文所示之刑，並合併定其應執行之刑，以資懲儆。
據上論斷，應依刑事訴訟法第284 條之1 、第273 條之1 第1 項
、第299 條第1 項前段、第310 條之2 ，刑法第320 條第1 項、
第3 項、第321 條第1 項第1 、2 款、第47條第1 項、第51條第
5款 ，刑法施行法第1 之1 條，判決如主文。
中    華    民    國    97    年    5     月    13    日
                  刑事第四庭    法  官  王以齊
以上正本證明與原本無異。
如不服本判決應於收受本判決送達後十日內向本院提出上訴書狀
，其未敘述上訴理由者，並得於提起上訴後十日內向本院補提理
由書狀（均須按他造當事人之人數附繕本）「切勿逕送上級法院
                                書記官  蔡進吉
中    華    民    國    97    年    5     月    13    日
附表：
┌─┬─────┬─────┬───────┬───────┬──────┐
│編│犯罪時間  │犯罪地點  │竊取手段及竊取│贓物流向及查獲│ 宣  告  刑 │
│號│          │          │財物          │情形          │            │
├─┼─────┼─────┼───────┼───────┼──────┤
│一│97年1月6日│屏東縣林邊│徒手竊取戊○○│出售予不知情之│有期徒刑參月│
│  │9時30分許 │鄉田厝村田│所有之水車葉1 │謝金枝所經營之│。          │
│  │          │墘厝段227 │片            │資源回收場，得│            │
│  │          │號養殖漁塭│              │款新台幣（下同│            │
│  │          │          │              │）350 元。    │            │
├─┼─────┼─────┼───────┼───────┼──────┤
│二│97年1月8日│同上址    │徒手竊取戊○○│出售予不知情之│有期徒刑肆月│
│  │8時30分許 │          │所有之水車葉3 │謝金枝，得款  │。          │
│  │          │          │片            │1,125 元。嗣於│            │
│  │          │          │              │同日11時30分許│            │
│  │          │          │              │，經戊○○報警│            │
│  │          │          │              │查獲。        │            │
├─┼─────┼─────┼───────┼───────┼──────┤
│三│97年2 月15│屏東縣林邊│徒手撐開上址住│乙○○於同日22│有期徒刑柒月│
│  │日凌晨1 、│鄉竹林村勝│宅大門欄杆後，│時50分許，發現│。          │
│  │2時許夜間 │利路156 號│，以竹筷挑開門│前開物品失竊報│            │
│  │          │          │鎖，開啟大門進│警而查獲。    │            │
│  │          │          │入住宅，竊取友│              │            │
│  │          │          │人乙○○所有之│              │            │
│  │          │          │寫真照片集9 本│              │            │
├─┼─────┼─────┼───────┼───────┼──────┤
│四│97年2 月22│同上址    │以同上方法，進│同上（侵入住宅│有期徒刑柒月│
│  │日下午1 時│          │入乙○○住宅內│部分未據告訴）│。          │
│  │許        │          │竊取乙○○所有│，其竊得金錢已│            │
│  │          │          │之現金200 元  │花用殆盡。    │            │
├─┼─────┼─────┼───────┼───────┼──────┤
│五│97年2 月23│屏東縣萬丹│以自備鑰匙竊取│供已代步，於97│有期徒刑肆月│
│  │日14時30分│鄉四維村丹│丁○○所有之車│年2 月24日16時│。          │
│  │許        │榮路831 號│號NG5-156 號重│35分許，在屏東│            │
│  │          │          │型機車        │縣南州鄉萬華村│            │
│  │          │          │              │大埔路土地公廟│            │
│  │          │          │              │前為警查獲。  │            │
├─┼─────┼─────┼───────┼───────┼──────┤
│六│97年2 月27│屏東縣林邊│徒手竊取丙○○│欲載往他處變賣│有期徒刑參月│
│  │日10時許  │鄉鎮安村中│所有之單輪手推│，然未及離開即│。          │
│  │          │正路57號後│車1輛 。      │為丙○○發覺而│            │
│  │          │方豬舍內  │              │報警當場查獲。│            │
└─┴─────┴─────┴───────┴───────┴──────┘
附錄本判決論罪科刑法條：
刑法第320條第1項、第3項
意圖為自己或第三人不法之所有，而竊取他人之動產者，為竊盜
罪，處5 年以下有期徒刑、拘役或新臺幣1 萬5 仟元以下罰金。
前二項之未遂犯罰之。
刑法第321條第1項
犯竊盜罪而有左列情形之一者， 處6 月以上、5 年以下有期徒刑
：
一、於夜間侵入住宅或有人居住之建築物、船艦或隱匿其內而犯
    之者。
二、毀越門扇、牆垣或其他安全設備而犯之者。


司法院資訊處製作；財團法人民間司法改革基金會備份。
